Archives communales de Saint-Mézard
Archives départementales du Gers
Archives communales de Saint-Mézard
1620-1955
ESUPPL 1163, 6092, 9658 - 9723, 10513, 10886
Commune de Saint-Mézard
Saint-Mézard dans le Condomois, diocèse de Lectoure, dépendait du Fimarcon, seigneurie tenue en toute justice par les Fimarcon, descendants des vicomtes de Lomagne, dont ils portaient le nom et les armes. L'apanage de ces seigneurs comprenait seize paroisses, sur une étendue de douze lieues, et était enclavé dans les diocèses d'Auch, Condom et Lectoure. Érigé en marquisat en 1503, le Fimarcon a été placé dans le ressort du parlement et intendance de Bordeaux, élection de Condom et de la sénéchaussée de Gascogne puis de Condom.
Saint-Mézard formait seule une juridiction particulière. Les limites du territoire de la communauté de Saint-Mézard n'ont pas changé depuis 1620 au moins.
La paroisse Saint-Pierre-de-Coumiat, disparue vers 1693, état rattachée à Saint-Mézard.
À la Révolution, Saint-Mézard relève du district de Lectoure et devient chef-lieu de canton. Son nom révolutionnaire est Augas-Libre. En 1801, la commune est placée dans le canton et l'arrondissement de Lectoure. Après la suppression de cet arrondissement en 1926, Saint-Mézard est rattachée à celui de Condom.
Il est important de préciser que la graphie du nom de Saint-Mézard a évolué au fil du temps: le nom a pu s'écrire Saint-Mézard, Saint-Mézart voir Saint-Médard. Il ne faut pas confondre cette dernière avec la ville de Saint-Médard qui se situait dans la généralité de Montauban puis d'Auch à partir de 1716 et dans la sénéchaussée de Toulouse puis d'Auch à partir de 1639.
Le fonds a été déposé aux Archives départementales en plusieurs fois: un dépôt en 1950 (cote ESUPPL 1163) et un second dépôt en 2020 suite à l'inspection de la commune en 2019 (cotes ESUPPL 9658-9723, entrée n°2020-056). Le mode et la date d'entrée de la cote ESUPPL 3009 n'est pas connue. Les cotes ESUPPL 6092 (entrée THOT n°1053) et 10513 ont été intégrées au fonds respectivement en 2012 et 2023 tandis que la cote ESUPPL 10886 (entrée n°2021-009) l'a été en 2024 suite à la restitution du document par un particulier.
La cote ESUPPL 3009 a été identifiée comme étant déficitaire aux Archives départementales en 2024.
La commune conserve encore une partie de ses archives modernes et contemporaines.
Dépôts de 1950 et du 15 septembre 2020 (entrée n°2020-056).
Le fonds déposé comprend des livres terriers et des registres paroissiaux pour la période antérieure à la Révolution française.
Pour la période moderne, le fonds est composé principalement des registres des délibérations du conseil municipal et du bureau de bienfaisance, des registres d'état civil, des recensements de la population et de documents cadastraux. Il comprend également des documents d'ordre militaire et relatifs à la Seconde Guerre mondiale, des documents concernant les étrangers et le contrôle de la population, de documents de nature électorale ainsi que des dossiers de travaux sur les bâtiments communaux et la voirie.
Le fonds est ouvert et s'accroït par dépôt de la commune.
Le classement suit l'arrêté interministériel du 31 décembre 1926 portant règlement des archives des communes. La cotation des archives déposées des communes de moins de 2000 habitants se fait en continu dans la série ESUPPL.
La communicabilité des archives communales est soumise aux délais fixés par la loi du 15 juillet 2008 modifiant le code du patrimoine (article L 213-2, legifrance.gouv.fr/codes/id/LEGISCTA000006159942). Cependant, même pour les documents communicables en application de la loi, le mauvais état matériel des documents peut restreindre leur consultation en salle de lecture.
I. Ancien Régime
série C: archives des administrations provinciales (intendance, subdélégations, élections, collecte)
sous-série 9 B: justice locale et seigneuriale de la sénéchaussée de Gascogne
série G: archives du clergé séculier (visites pastorales, procès-verbaux de visite et de vérification des réparations des églises du diocèse, archives des paroisses, fabrique d'église et cures)
séries E et I: archives des communautés d'habitants aux XVIe-XVIIIe siècles (chartes de coutumes, hommages, délibérations consulaires, documents financiers, livres terrier, compoix et cadastres, registres paroissiaux); archives de familles
sous-série 5 E: registres paroissiaux (fonds des sénéchaussées).
II. Période révolutionnaire
série L: justice, municipalités de canton, comités de surveillance, sociétés populaires
série Q: vente des biens nationaux. Yves Coustau, Dépouillement des procès-verbaux d'adjudication des biens nationaux de 1re origine et 2e origine, 1962, 2 volumes.
III. Période contemporaine
1. Série E
sous-série 5 E: registres d'état civil, tables décennales (fonds du greffe du tribunal d'instance d'Auch).
2. Série M
sous-série 1 M: regroupement de communes, délimitation du territoire
sous-série 3 M: conseils municipaux, documents électoraux
sous-série 6 M: recensement de population, statistiques démographiques, naturalisations, état civil, agriculture.
3. Série O
sous-série 1 O: affaires communales, administration générale des communes, bâtiments et biens communaux, syndicats intercommunaux
sous-série 2 O: administration générale de la commune, travaux de construction et d'entretien sur les bâtiments communaux et les équipements collectifs, acquisition et aliénation des biens communaux, comptabilité communale, assistance et prévoyance
sous-série 3 O: voirie communale, chemins vicinaux
sous-série 4 O: dons et legs.
4. Série P
sous-série 3 P: délimitation cadastrale, documentation cadastrale
sous-série 6 P: postes.
5. Autres séries modernes
sous-série 2 R: monuments aux morts
série S: travaux publics (routes, chemins de fer, moulins, usines hydrauliques, électrification, mines, carrières, tourbières)
série T: ouvertures et fermetures d'école, affaires scolaires, dossiers d'instituteurs et institutrices, monographies scolaires, dossiers de classement au titre des monuments historiques
série V: conseils de fabrique, églises
série X: bureaux de bienfaisance.
6. Archives contemporaires (postérieures à 1940)
992 W, 1319 W: administration communale
1277 W: fermetures d'école.
IV. Archives notariales
sous-série 3 E: les archives des études notariales contiennent les éléments de l'histoire locale et des informations sur la vie des habitants; on retrouve parfois dans les archives notariales des délibérations consulaires.
V. Archives privées, fonds entrés par voie extraordinaire
sous-série 1 J: pièces isolées et petits fonds
sous-série 14 J: papiers de Sylvain Daugé, prêtre et érudit local, notes sur des familles et des communes du Gers
sous-série 83 J: fonds de Macarez-Mainfroy, albums de cartes postales et photographies des communes du Gers
sous-série 88 J: fonds de Jean-Henri Ducos, dossiers documentaires sur les châteaux et maison-fortes du Gers
sous-série 101 J: fonds de Paul Mesplé, conservateur du musée des Augustins de Toulouse, albums de photographies des communes du Gers.
VI. Documents figurés
sous-série 1 FI: cartes et plans
sous-série 2 FI: dessins, gravures, estampes, lithographies, tirages photographiques
sous-série 6 FI: cartes postales.
VII. Documentation
séries DAN et DAR: dossiers archéologiques et antiques
série CDOC: dossiers documentaires
série JX: presse locale
série PER: bulletins municipaux et paroissiaux
bibliothèque historique et administrative.
Centre généalogique du Gers, Les mariages célébrés à Saint-Mézard de 1792 à 1895, d'après les registres de l'état civil, Archives municipales, Auch: Centre généalogique du Gers, 1995.
Paul Laplagne Barris, « Revignan », Sceaux gascons du Moyen Âge: (gravures et notices), Paris: Honoré Champion, 1888-1892, p. 474-475 (catalogue.bnf.fr/ark:/12148/cb34101867t).
Jules Carsalade du Pont, « Le registre de Jourdain de Séailles, notaire du Fimarcon », Revue de Gascogne: bulletin mensuel de la société historique de Gascogne, Auch: Imprimerie et lithographie G. Foix, 1896, p. 53-57 (gallica.bnf.fr/ark:/12148/bpt6k5742116m).
Georges Courtès (dir.), Communes du département du Gers, vol. II: Arrondissement de Condom, Auch: Société archéologique et historique du Gers, 2004.
Élie Ducassé, « Dénombrement des biens du marquisat de Fimarcon en 1533 », Bulletin de la Société archéologique, historique littéraire et scientifique du Gers, Auch: Imprimerie Th. Bouquet, 1er trimestre 1998, p.30-52 (gallica.bnf.fr/ark:/12148/bpt6k6576647p).
Jean-Joseph Expilly, « Fimarcon », Dictionnaire géographique, historique et politique des Gaules et de la France, Paris: Desaint et Saillant, 1764, volume 3, p. 135.
Maurice Luxembourg, « Les Alsaciens dans les départements du Gers et des Landes », Revue géographique des Pyrénées et du Sud-Ouest, tome 11, fascicule 1, 1940, p. 23-38 (www.persee.fr/doc/rgpso_0035-3221_1940_num_11_1_1140).
Jean-Justin Monlezun, « Exécution à Saint-Mézard », Histoire de la Gascogne depuis les temps les plus reculés jusqu'à nos jours, Auch: Brun, 1850, tome 5, p. 274-275 (gallica.bnf.fr/ark:/12148/bpt6k83346g).
Architerre, sources fiscales d'Ancien Régime (modelespace.univ-tlse2.fr).
Saint-Mézard (Gers, France)
- Archives anciennes (antérieures à 1790)
  - Finances. Impôts. Comptabilité
    - Livres terriers., 1620-1673; ESUPPL 1163, 9658; Commune de Saint-Mézard
      livre foncier; Saint-Mézard (Gers, France); cadastre
      - 1620., ESUPPL 9658; Commune de Saint-Mézard
      - 1673., ESUPPL 1163; Commune de Saint-Mézard
  - Cultes. Instruction publique. Assistance publique
    - Paroisse de Saint-Mézard: registres des baptêmes, mariages et sépultures., 1630-1760; ESUPPL 6092, 9659 - 9663; Commune de Saint-Mézard
      registre paroissial; Saint-Mézard (Gers, France); Saint-Mézard (Gers, France; paroisse); naissance; mariage; décès
      - 1630-1673., ESUPPL 9659; Commune de Saint-Mézard
      - 1631-1660., ESUPPL 9660; Commune de Saint-Mézard
      - 1668., ESUPPL 9661; Commune de Saint-Mézard
      - 1692-1698., ESUPPL 9662; Commune de Saint-Mézard
      - 1695-1699., ESUPPL 6092; Commune de Saint-Mézard
      - 1700-1749., ESUPPL 9663; Commune de Saint-Mézard
    - Registre des baptêmes, mariages et sépultures (1750-1791) de la paroisse de Saint-Mézard et des naissances, mariages, décès (1792-1795) de la commune., 1750-1795; ESUPPL 9664; Commune de Saint-Mézard
      registre paroissial; répertoire civil; Saint-Mézard (Gers, France); Saint-Mézard (Gers, France; paroisse); état civil; naissance; mariage; décès
- Archives modernes (postérieures à 1789)
  - Actes de l'administration départementale
    - Arrêté, circulaires, affiches., 1812-1814; ESUPPL 9723; Commune de Saint-Mézard
      circulaire; affiche; Saint-Mézard (Gers, France); administration départementale
  - Administration générale de la commune
    - Conseil municipal
      - Registres des délibérations., 1801-1954; ESUPPL 9665 - 9670; Commune de Saint-Mézard
        délibération; Saint-Mézard (Gers, France); administration communale; conseil municipal
        - 1801-1808., ESUPPL 9665
        - 1809-1839., ESUPPL 9666
          Contient les pétitions pour la vente des biens nationaux des communes de Larroque, Ligardes, Pergain, Pouy-Roquelaure, Rignac, Taillac, Saint-Martin, Saint-Mézard (1792-an VIII).
          délibération; pétitions; Saint-Mézard (Gers, France); Larroque-Engalin (Gers, France); Ligardes (Gers, France); Pergain (Pergain-Taillac, Gers, France); Pouy-Roquelaure (Gers, France); Rignac (Pouy-Roquelaure, Gers, France); Taillac (Pergain-Taillac, Gers, France); Saint-Martin (Gers, France); propriété publique; biens nationaux; conseil municipal
        - 1840-1862 (15 mai)., ESUPPL 9667
        - 1862 (15 mai)-1883 (08 juillet)., 1862-1883; ESUPPL 9668
        - 1883 (21 octobre)-1913 (16 mars)., 1883-1913; ESUPPL 9669
        - 1913 (25 mai)-1954 (28 septembre)., 1913-1954; ESUPPL 9670
  - État civil
    - Registres des naissances, mariages et décès., an III-1900; ESUPPL 9671 - 9675; Commune de Saint-Mézard
      répertoire civil; Saint-Mézard (Gers, France); état civil; naissance; mariage; décès
      - an III-an VII., ESUPPL 9671; Commune de Saint-Mézard
      - an VIII-1829., 1800-1829.; ESUPPL 9672; Commune de Saint-Mézard
      - 1830-1856., ESUPPL 9673; Commune de Saint-Mézard
      - 1857-1883., ESUPPL 9674; Commune de Saint-Mézard
      - 1884-1900., ESUPPL 9675; Commune de Saint-Mézard
    - Tables décennales des naissances, mariages et décès., 1782-1922; ESUPPL 9676 - 9677; Commune de Saint-Mézard
      table; Saint-Mézard (Gers, France); état civil; naissance; mariage; décès
      - 1782-1882., ESUPPL 9676; Commune de Saint-Mézard
      - 1883-1922., ESUPPL 9677; Commune de Saint-Mézard
    - Table alphabétique des naissances, mariages et décès., 1827; ESUPPL 10886; Commune de Saint-Mézard
      Entrée n° 2021-009
      Saint-Mézard (Gers, France); état civil; naissance; mariage; décès
    - Pièces annexes. - Apposition des mentions et transcription d'actes: extraits d'actes d'état civil, bulletins, relevés (an VIII-1950). Tenue des registres. - Vérification: bordereaux (1879-1897). Promesses de mariage: extraits d'actes d'état civil (1812-1860)., ESUPPL 9678; Commune de Saint-Mézard
  - Population. Économie sociale. Statistique
    - Population
      - Mouvements de la population: tableaux., 1821-1902; ESUPPL 9679; Commune de Saint-Mézard
        statistique; Saint-Mézard (Gers, France); population
      - Recensement quinquennal: listes nominatives., 1876-1936; ESUPPL 9680; Commune de Saint-Mézard
        liste nominative; Saint-Mézard (Gers, France); recensement de population
    - Agriculture
      - Agriculture. - Cultures et plantations, ensemencement en blé: statistiques (1818-1936); viticulture, création d'une association syndicale de lutte contre le phylloxéra: circulaires, correspondance (1882). Élevage. - Saillie de bovins: carnet de l'inséminateur (1870-1871). Épizooties: correspondance (s.d.)., ESUPPL 9721; Commune de Saint-Mézard
        statistique; circulaire; Saint-Mézard (Gers, France); agriculture; production agricole; céréale; viticulture; vin; élevage; bétail; reproduction animale; maladie des animaux; protection des végétaux; maladie des végétaux; organisation professionnelle
    - Subsistances
      - Marchés dans les communes voisines. - Création: correspondance (1857, 1911). Plan départemental de ravitaillement, statistiques agricoles: tableaux (1900-1902). Mercuriales. - Prix du pain et de la viande: affiches (1855-1870)., 1855-1911; ESUPPL 9681; Commune de Saint-Mézard
        mercuriale; statistique; affiche; Saint-Mézard (Gers, France); économie; commerce; marché de détail; subsistances; agriculture; production agricole; viande; prix
  - Contributions. Administrations financières
    - Impôts directs
      - Cadastre., [1828]-1914; ESUPPL 9682 - 9684; Commune de Saint-Mézard
        Saint-Mézard (Gers, France); fiscalité; cadastre
        - Délimitation de la commune: procès-verbal., [1828]; ESUPPL 9682
          procès-verbal; Saint-Mézard (Gers, France); fiscalité; cadastre; limite territoriale
        - Matrice des propriétés foncières., 1857-1914; ESUPPL 9683
          matrice cadastrale; Saint-Mézard (Gers, France); fiscalité; cadastre
        - Matrice des propriétés bâties., 1882-1910; ESUPPL 9684
      - Contributions directes. - Contribution foncière, personnelle, mobilière et des portes et fenêtres: matrices générales., 1829-1946; ESUPPL 9685; Commune de Saint-Mézard
        matrice d'imposition; Saint-Mézard (Gers, France); fiscalité
      - Rétribution scolaire: rôles., 1872-1881; ESUPPL 9687; Commune de Saint-Mézard
        rôle d'imposition; Saint-Mézard (Gers, France); fiscalité; enseignement élémentaire; élève
      - Répartiteurs. - Nomination: arrêtés (1837-1912). Dégrèvement: registre des déclarations (1904-1946)., 1837-1946; ESUPPL 9688; Commune de Saint-Mézard
        Saint-Mézard (Gers, France); exonération fiscale; fiscalité
    - Rapports de la commune avec les diverses administrations au point de vue financier
      - Perception à Pergain-Taillac. - Installation: note (1860). Service des postes, télégraphes et téléphones. - Réfection du bâtiment de Saint-Martin-de-Goyne: correspondance (1951)., 1860-1951; ESUPPL 9689; Commune de Saint-Mézard
        Saint-Mézard (Gers, France); Pergain-Taillac (Gers, France); poste; fiscalité; recouvrement fiscal
  - Affaires militaires
    - Recrutement
      - Recensement des classes: tableaux de recensement., 1908-1950; ESUPPL 9690; Commune de Saint-Mézard
        liste nominative; statistique; Saint-Mézard (Gers, France); recrutement militaire; conscription
      - Soldats. - Recensement, ajournement: extraits d'actes d'état civil, tableaux, avis d'inscription, correspondance (1813-1952). Décès de militaires. - Restitution et réclamation d'objets: correspondance (1900); déclarations: extraits mortuaires du service des hôpitaux militaires (1866-1879); transport du corps, demande: attestation [1914-1919]. Classes 1865 et 1889: livrets militaires [1885-1914]., ESUPPL 9691; Commune de Saint-Mézard
        Saint-Mézard (Gers, France); armée; militaire; état civil; décès; recrutement militaire
    - Administration militaire
      - Recensement des chevaux, juments, mulets et mules, voitures attelées: tableaux., 1873-1918; ESUPPL 9692; Commune de Saint-Mézard
        Saint-Mézard (Gers, France); armée; organisation de l'armée; remonte militaire; équidé; véhicule à traction animale
    - Garde nationale. Sapeurs-pompiers et protection civile
      - Garde nationale. - Recensement: tableau., 1813; ESUPPL 9693; Commune de Saint-Mézard
        liste nominative; Saint-Mézard (Gers, France); garde nationale; recrutement militaire; conscription
    - Mesures d'exception et faits de guerre
      - Seconde Guerre mondiale (1939-1945)., 1940-1948; ESUPPL 9694 - 9695; Commune de Saint-Mézard
        Saint-Mézard (Gers, France); guerre; Guerre 1939-1945
        - Ravitaillement: répertoire nominatif des consommateurs, registres des cartes et titres d'alimentation., 1941-1948; ESUPPL 9694
          Saint-Mézard (Gers, France); guerre; alimentation; ravitaillement; rationnement; Guerre 1939-1945
        - Accueil des réfugiés (1940-1941) et ravitaillement (1940-1941): circulaires et correspondance., ESUPPL 9695
          circulaire; Saint-Mézard (Gers, France); guerre; réfugié de guerre; alimentation; agriculture; ravitaillement; rationnement; circulation routière; police; surveillance du territoire; personnel; Guerre 1939-1945
  - Police. Hygiène publique. Justice
    - Police locale
      - Sauvetage d'un enfant de la noyade: correspondance (1857). Transport de corps: correspondance (1888, 1911)., 1857-1911; ESUPPL 9696; Commune de Saint-Mézard
        Saint-Mézard (Gers, France); protection civile; secours; enfant; décès; police; transport de corps
    - Police générale
      - Passeports pour l'intérieur: récépissé (1855). Évasion d'un prisonnier. - Signalement: correspondance (1815)., 1815-1855; ESUPPL 9697; Commune de Saint-Mézard
        Saint-Mézard (Gers, France); police; surveillance du territoire; circulation des personnes; justice; population pénitentiaire; évasion
      - Étrangers. - Fiches de renseignements (1931). Demandes de cartes d'identité, immatriculation: récépissés, photos, correspondance (1923-1949)., ESUPPL 9698; Commune de Saint-Mézard
        document photographique; Saint-Mézard (Gers, France); police; surveillance du territoire; étranger; séjour des étrangers
      - Passeports italiens et espagnols (1925-1933). Cartes d'identité (1928-1932) et cartes d'identité de travailleurs (1935-1946)., 1925-1946; ESUPPL 9699; Commune de Saint-Mézard
        carte d'identité; passeport; Saint-Mézard (Gers, France); police; surveillance du territoire; étranger; séjour des étrangers; travailleur étranger
    - Justice
      - Tribunal civil de Lectoure: extraits de minutes, correspondance (1825-1934). Jury d'assises: liste, correspondance (1827, 1848)., ESUPPL 9700; Commune de Saint-Mézard
        minute juridictionnelle; liste nominative; Saint-Mézard (Gers, France); Lectoure (Gers, France); justice; juridiction; jury d'assises
    - Hygiène publique et salubrité
      - Établissements insalubres. - Création d'un service sanitaire des tueries particulières: extrait du registre de délibérations, arrêté (1910); boucherie, installation: arrêté (1855). Fièvre aphteuse. - Infection: arrêté (1936). Jury médical pour les aspirants au titre d'officier de santé, de pharmacien, d'herboriste et de sage-femme: affiche (1845)., 1845-1936; ESUPPL 9701; Commune de Saint-Mézard
        arrêté du maire; affiche; Saint-Mézard (Gers, France); abattoir; installation classée; boucherie; maladie des animaux; santé; profession médicale; auxiliaire médical; pharmacien; sage femme
  - Élections et personnel
    - Élections
      - Listes électorales (1899-1945). Élections politiques. - Référendums, élections au conseil général, élections au Conseil de la République, élections législatives, élections au conseil d'arrondissement, élections municipales: listes des électeurs, procès-verbaux des opérations électorales, procès-verbal d'installation des conseillers municipaux (1922-1948, s.d.). Nomination de maire et d'adjoints. - Contentieux: correspondance, arrêté (1837-1865)., 1837-1948; ESUPPL 9702; Commune de Saint-Mézard
        liste électorale; procès-verbal d'élection; procès-verbal; Saint-Mézard (Gers, France); élection politique
      - Élections socio-professionnelles - Organisation des opérations de vote, élection à la chambre départementale d'agriculture: liste des électeurs., 1925-1946; ESUPPL 10513; Commune de Saint-Mézard
        liste nominative; Saint-Mézard (Gers, France); élection professionnelle; chambre consulaire
    - Personnel municipal
      - Garde-champêtre et cantonnier. - Traitement: arrêtés, correspondance., 1856-1881; ESUPPL 9703; Commune de Saint-Mézard
        arrêté du maire; Saint-Mézard (Gers, France); personnel; police; garde particulier; rémunération; fonctionnaire territorial
  - Finances de la commune
    - Comptabilité
      - Budgets et comptes., 1809-1948; ESUPPL 9704; Commune de Saint-Mézard
        budget; compte administratif; Saint-Mézard (Gers, France); finances communales; comptabilité publique
    - Revenus et charges de la commune
      - Taxe municipale sur les chiens: rôles (1873-1883). Contributions sur les voitures et les chevaux: rôle (1873)., ESUPPL 9686; Commune de Saint-Mézard
        rôle d'imposition; Saint-Mézard (Gers, France); fiscalité; équidé; véhicule à traction animale
      - Emprunts: correspondance., 1943-1950; ESUPPL 9705; Commune de Saint-Mézard
        Saint-Mézard (Gers, France); finances communales; dette publique
  - Édifices communaux. Monuments et établissements publics
    - Lavoir communal. - Construction et expropriation: notes, arrêtés, correspondance (1927-1929). Presbytère. - Construction: correspondance (1834). Cimetière. - Translation: correspondance (1832). Mairie-école. - Construction: procès-verbal d'enquête, arrêté, correspondance (1834-1843)., 1832-1929; ESUPPL 9706; Commune de Saint-Mézard
      Saint-Mézard (Gers, France); lavoir; presbytère; hôtel de ville; école; établissement d'enseignement; construction; cimetière
  - Biens communaux. Terres. Bois. Eaux
    - Terrains. - Aliénation: plan, arrêté, correspondance (1834-1850). Vente de bois: extrait du registre des délibérations du conseil municipal, cahier des charges, procès-verbal d'adjudication (1885-1899). Concessions au cimetière: arrêtés (1868, 1872)., 1834-1899; ESUPPL 9707; Commune de Saint-Mézard
      plan; cahier des charges; procès-verbal; Saint-Mézard (Gers, France); biens communaux; propriété publique; aliénation domaniale; acquisition domaniale; bois; produit domanial; cimetière; concession funéraire
  - Travaux publics. Voirie. Moyens de transport. Régime des eaux
    - Travaux publics et voirie en général